# 请教关于合并的若干事宜

提问人：prettypearl 时间：2014-07-30 15:54:35
各位老师，有些关于企业合并及合并报表的情况希望得到你们的指教： 1 、A公司出资成立B公司，其合并是否可参照非同一控制下的企业合并呢？ 2 、若A是以固定资产出资成立B的，固定资产经评估后，价值 400 万，那么B的实收资本则为 400 万，A的长期股权投资成本也是确认为 400 万，长投成本与固定资产账面价值的差异，在A的个体报表中确认为资产处置损益。这种理解是否正确？ 在合并报表中，应该怎么做抵消处理呢？

回答人：chenyiwei
1 、会计上定义的企业合并是“取得对业务的控制权”。因此新设子公司不属于会计上的“企业合并”。但如果新设子公司时，少数股东以构成业务的资产出资的，则在合并报表层面对少数股东投入的业务，应按照企业合并处理。 2 、根据是否存在商业实质，确定A对B的投资成本是按投出资产的账面价值还是公允价值，以及能否确认投出资产的处置损益。类似问题，以及合并报表层面如何抵销的问题，本版面上已有很多讨论，请搜索。其中合并报表的抵销应按《讲解 2010 》P581所述原则处理。 3 、严格来说，应按照 730 的评估值减去 8 、 9 两月的应计折旧额（依据 730 的评估值计算）确定入账价值，差额由投入该资产的股东以现金补足，具体看各方股东如何协议确认该资产的价值而定。